臺灣彰化地方法院刑事判決　　　　　　　　　　　　　九十三年度易字第八二號
　　公　訴　人　臺灣彰化地方法院檢察署檢察官
　　被　　　告　己○○
　　被　　　告　丙○○
　　被　　　告　辛○○
右列被告因恐嚇取財等案件，經檢察官提起公訴（九十三年度偵字第四六二八號），
，本院判決如左：
    主  文
己○○共同連續意圖為自己不法之所有，以恐嚇使人將本人之物交付，累犯，處有期
徒刑貳年。扣案之網鴿用紗袋壹只、架鴿網用滑輪個、老虎鉗壹支、農用掃刀壹支
、裝鴿網用手提紗袋壹個、行動電話壹支及鴿網壹組均沒收。
丙○○共同連續意圖為自己不法之所有，以恐嚇使人將本人之物交付，處有期徒刑壹
年陸月。扣案之網鴿用紗袋壹只、架鴿網用滑輪個、老虎鉗壹支、農用掃刀壹支、
裝鴿網用手提紗袋壹個、行動電話壹支及鴿網壹組均沒收。
辛○○共同連續意圖為自己不法之所有，以恐嚇使人將本人之物交付，處有期徒刑壹
年肆月。扣案之網鴿用紗袋壹只、架鴿網用滑輪個、老虎鉗壹支、農用掃刀壹支、
裝鴿網用手提紗袋壹個、行動電話壹支及鴿網壹組均沒收。
    事  實
一、己○○前因違反懲治盜匪條例等案件，經本院以七十七年度訴字第四四二號刑事
    判決，判處無期徒刑，經提起上訴後，由臺灣高等法院臺中分以七十八年度上訴
    字第七七九號刑事決，判處有期徒刑十四年，後再提起上訴，經最高法院於民國
    七十八年十二月八日，以七十八年度臺上字第五一二一號刑事判決，駁回上訴而
    告確定，經入監執行，於八十三年二月八日縮刑假釋出監，末於九十一年九月二
    十五日假釋期滿，未經撤銷，視為執行完畢。詎仍不知悔改，為求貪念，復與丙○○、其戊○○（姚女部分，另移由檢察官處理）共同意圖為自己不法所有，且
    基於概括犯意之聯絡，自九十二年三月間起，由己○○在彰化縣花壇鄉○○村○○路與鳥松巷之山區、彰化縣花壇鄉南方一巷四六三號前山區等處，持其所有之
    客觀上可攻擊他人生命、身體之兇器老虎鉗一支、農用掃刀一支，架設三面網架
    ，連續攔截竊取經過該處空中過往不特定人之賽鴿，己○○於捕得賽鴿後，或自
    己，或戊○○以電話通知詳知上情之丙○○，並以每隻賽鴿一千元之代價，將賽
    鴿及腳環上所載鴿主電話號碼一同交給丙○○，而丙○○取得己○○交付賽鴿腳
    環上電話號碼，以電話向該賽鴿之飼主聯繫予以恐嚇取財（即恐嚇勒索賽鴿鴿子
    索取金錢），而該等賽鴿之鴿主則依指示方法給付款項，計己○○所攔竊之賽鴿
    有四十隻許。後辛○○於九十三年四月間某日起，獲悉上情後，亦萌貪念，即基
    與該等三人共同之概括犯意聯絡，由己○○與辛○○二人在彰化縣大村鄉埤仔頭
    山區，以前揭老虎鉗、農用掃刀架設三面網架，連續攔截竊取庚○○、丁○○及
    姓名、年籍均不詳之他人所有之賽鴿約十隻，亦以每隻賽鴿一千元之代價交付丙○○，丙○○即按賽鴿腳環上之電話號碼，先後於九十三年四月十七日十時四十
    四分許、同日十一時三十四分許，依序續以電話向丁○○、庚○○恫嚇稱：「只
    要依其指示匯款便會釋回賽鴿，否則即將賽鴿殺害」等語並告知其所取得之乙○○名義之郵局00000000000000號帳戶（按乙○○所涉交付帳戶，
    幫助恐嚇取財部分，應移由檢察官偵辦），使該二人心生恐懼。丁○○於九十三
    年四月十七日上午十一時許，至員林郵局匯款新台幣二千零十一元；庚○○於九
    十三年四月十九日十四時許，至員林鎮西門郵局匯款二千零二十一元入前開以戶
    名乙○○，郵局00000000000000號帳戶內，迄於九十三年六月十
    六日中午十二時許，經警持搜索票，至己○○位於彰化縣彰化市○○里○○○路
    三十七巷八號住處搜索查獲，扣得其所有，已供竊鴿所用之網鴿用紗袋一只、架
    鴿網用滑輪三個、老虎鉗一支、農用掃刀一支、裝鴿網用手提紗袋一個、行動電
    話一支；復於同日十五時許，在彰化縣花壇鄉南方一巷四六三號前山區扣得其所
    有亦供竊鴿所用之鴿網一組，並循線查悉上情。
二、案經彰化縣警察局彰化分局報告臺灣彰化地方法院檢察署檢察官偵查起訴。
    理  由
一、訊據被告己○○、丙○○、辛○○均矢口否認未涉有前開竊盜及恐嚇取財之犯行
    。被告己○○辯稱：伊僅係抓班鳩及挖山薯，並未竊取任何賽鴿，而被告丙○○
    僅係向伊洽購班鳩及山薯（藥薯），根本無從向他人恐嚇取財云云。被告丙○○
    亦辯稱：其僅曾向被告己○○購買過班鳩及山薯（藥薯），不知道被告己○○在
    花壇地區架有網架，遑論曾打電話向鴿主恐嚇取財云云。被告辛○○則辯稱：伊
    非但根本不知被告己○○是否有在竊鴿，且亦未在彰化縣大村鄉埤仔頭山，架網
    竊鴿，故伊實屬不知情云云。惟查：【一】右揭事實，業據被告己○○於警訊中
    ，明白供承「我架三片網子網鴿，在地名羌仔寮的地方，大約在花壇鄉灣東村」
    「交給他人恐嚇勒索賽鴿鴿主索取金錢」「交給綽號大頭的收鴿人」「我以每隻
    新台幣一千元之代價賣給他們」「（問：搜索查扣何物？）網鴿用紗網鴿用紗袋
    一只、架網用滑輪、架網用老虎鉗一隻、架網用農用掃刀一隻、裝鴿網用手提紗
    袋一個、行動電話一隻」「九十三年四月份曾與辛○○到彰化縣大村鄉埤仔頭山
    區網鴿，那邊有三面網子；網到十隻左右，交給大頭，一隻一千元」「從九十二
    年三月間開始至今，約有四十至五十隻」「我所捕之賽鴿均販賣於綽號「大頭」
    之男子」「（問：大頭男子是否你第二次所稱之丙○○？現在何處？）是的，他
    現在警察局內接受警方訊問」（見警訊第一、二、三次筆錄）；後於偵查中，自
    白「（問：如何架設網子？）用掃刀」「我有指認「大頭」的口卡，「大頭是向
    我買鴿子的人，是我自已一個人架設網子，辛○○是我叫他幫我架設網子的柱子
    」（見偵卷第十二頁）等語明確，而被害人庚○○、丁○○之賽鴿確實被攔竊，
    並經人以電話恫嚇稱：「只要依其指示匯款便會釋回賽鴿，否則即將賽鴿殺害」
    等語並告乙○○名義之郵局00000000000000號帳戶，而伊等二人
    確係依指示各於九十三年四月十七日上午十一時許，至員林郵局匯款新台幣二千
    零十一元；九十三年四月十九日十四時許，至員林鎮西門郵局匯款二千零二十一
    元入前開以戶名乙○○，郵局00000000000000號帳戶內等情，業
    據證人即被害人庚○○、丁○○二人於警訊中，指證明確，並有郵局國內匯款執
    據二紙附卷可稽。【二】被告己○○明白供承門號0000000000為其所
    使用，另門號0000000000係戊○○所用；被告丙○○亦自承，伊之綽
    號喚叫〞大頭〞，000000000係家中之電話號碼；被告辛○○亦自承門
    號0000000000為其所用。而自通訊監察0000000000之譯文
    中，可發現（一）93年4月25日10時07分09秒許，撥打至0000-000000號行動電話
    ：內容：.... 他怕出事情，我在等大頭。（二）93年4月26日10時57分02秒許，
    撥打至 0000-000000號行動電話：內容：今天可能會很晚，我今天中了十幾件，
    我跟秀水這個一人交一半，一半叫大頭處理，一半永榮... 留下來自己處理賺比
    較多.... 他只知道一隻一千三... （三）93年4月26日11時17分16秒許，撥打至
    0000-000000號行動電話：內容：他說昨天那個四隻，看今天說要算兩萬了.....
    （四）93年4月26日18時17分43秒許，撥打至0000-000000號行動電話：內容：..
    ............你幫我留一、二隻。（五）93年4 月27日10時17分56秒許，撥打至
    0000-000000號行動電話：內容：東捷說那東西在很上面，又下著雨.....（六）
    93年4月28日11時51分48秒許，撥打至0000-000000號行動電話：內容：Ａ：我到
    秀水有二件。Ｂ：才二件而已。Ａ：七個有二個才可以而已... 我會寶田那有十
    個，三個上去.....（七）93年4月28 日18時49分08秒許，撥打至0000-000000號
    行動電話：內容：... 這個和寶田去巡的，在他們那巡的....（八）93年5月4日
    18時17分36秒許，撥打至0000-000000號行動電話：內容：我等大頭的一件.....
    （九）93年5月5日8時47分41秒許，行動電話0000-000000號撥入：內容：Ｂ：你
    在山上呦？Ａ：對。Ｂ：有嗎？Ａ：沒有，那可能下午就有了。Ｂ：昨天那裡有
    中了十幾隻。（十）93年5月6日9時55分32秒許，撥打至0000-000000號行動電話
    ：內容：我等大頭一個....（十一）93年5月6日10時38分54秒許，行動電話0000
    -000000號撥入：內容：Ｂ：大頭一件拿過來了，那個兩千... Ａ：500，你自己
    去處理。（十二）93年5月8日10時12分07秒許，行動電話 0000-000000號撥入：
    內容：Ｂ：... 昨天太晚了，現在那個要小心一點，有人被抓了，這兩天不要做
    了，在員林被抓Ａ：好，誰被抓？Ｂ：那在大村，你都認識的... （十三）93年
    5月8日12時07分59秒許，撥打至00-0000000號電話：內容：大頭有在嗎？......
    （十四）93年5月8日12時08分53秒許，撥打至0000-000000 號行動電話：內容：
    Ａ：我在秀水....Ｂ：要小心一點....（十五）93年5月8日18時20分51秒許，撥
    打至00-0000000號電話：內容：Ｂ：... 只有回去五隻... Ａ：下午巡的... （
    十六）93年5月9日16時52分37秒許，行動電話 0000-000000號撥入：內容：Ａ：
    ... 東捷這山上... Ｂ：你那邊有去看嗎？Ａ：有，都沒有.... （十七）93年5
    月10日11時14分26秒許，電話00-0000000號撥入：內容：... 錢我有拿回來，我
    下午再拿給你... 那放才回去七隻... （十八）93年5月11日9時56分11秒許，撥
    打至 0000-000000號行動電話：內容：三件（十九）93年5月12日9時24分17秒許
    ，電話00-0000000號撥入：內容：.... 山上有不抓一抓.. 等，此有通訊監察譯
    文二份在卷可佐。觀其容均明白顯示係有被告己○○如何竊鴿，如何與被告丙○○、辛○○聯絡，及戊○○確係有分擔接聽電話以為聯絡之行為。再者，所網取
    者，若係班鳩，焉有一隻即索價上千元之理（按市價僅百來元而已），及網取班
    鳩既非犯法，何須一再叮嚀〞要小心一點，有人被抓了，這兩天不要做了，在員
    林被抓〞等語，【三】此外，復有架設鴿網現場圖二張及現場照片六張在卷可佐
    ；網鴿用紗袋一只、架鴿網用滑輪三個、老虎鉗一支、農用掃刀一支、裝鴿網用
    手提紗袋一個、行動電話一支及鴿網一組扣案可稽。是綜上，顯見被告己○○、
    丙○○、辛○○所辯，均與事實不符，不可採信。本件事證明確，被告三人之犯
    行，足以認定。
二、核被告己○○、辛○○、丙○○所為，均係犯刑法第三百二十一條第一項第三款
    之加重竊盜罪（此部分，公訴人僅論刑法第三百二十條第一項之普通竊盜罪，稍
    有誤會，起訴法條應予變更，附此說明）及第三百四十六條第一項之恐嚇取財罪
    。被告己○○、丙○○、辛○○（指自九十三年四月間某日起）與戊○○就上開
    所參加之犯行，有犯意聯絡及行為分擔，俱為共同正犯。又前開網鴿行為中，因
    每次所網中之鴿子，若有複數以上，則因中網之鴿子，分屬於不同人所有，則屬
    一行為侵害數個人財產法益，為想像競合犯，此部分只論以一加重竊盜罪即可，
    併此敘明。被告前開多次加重竊盜及恐嚇取財之犯行，時間緊接，觸犯基本構成
    要件相同之罪名，均均係基於概括犯意反覆為之，依連續犯之規定，各以一罪論
    ，並加重其刑。又被告三人所犯上開罪名間，有方法、結果之牽連關係，應依牽
    連犯之規定，從一重連續恐嚇取財罪論處。再者，被告己○○前因違反懲治盜匪
    條例等案件，經本院以七十七年度訴字第四四二號刑事判決，判處無期徒刑，經
    提起上訴後，由臺灣高等法院臺中分以七十八年度上訴字第七七九號刑事決，判
    處有期徒刑十四年，後再提起上訴，經最高法院於民國七十八年十二月八日，以
    七十八年度臺上字第五一二一號刑事判決，駁回上訴而告確定，經入監執行，於
    八十三年二月八日縮刑假釋出監，末於九十一年九月二十五日假釋期滿，未經撤
    銷，視為執行完畢，臺灣彰化地方法院檢察署刑案資料查註紀錄表一份在卷可參
    ，於五年內，再犯本件有期徒刑以上之刑之罪，為累犯，應依法遞予加重其刑。
    爰審酌被告己○○、辛○○及丙○○正值青壯時期，不思正途謀生，以掃刀等兇
    器，巧設鴿網陷阱，網羅他人所有之賽鴿，嗣未圖利得再以電話恐嚇飼主交付贖
    款，嚴重戕害良善風俗，惡化社會治安，且犯後猶矯飾狡賴犯行，犯後態度不佳
    等一切情狀，各量處如主文所示之刑，以懲不法。至扣案之網鴿用紗袋一只、架
    鴿網用滑輪三個、老虎鉗一支、農用掃刀一支、裝鴿網用手提紗袋一個、行動電
    話一支及鴿網一組等物係共犯即被告己○○所有，並為供犯罪所用之物，業據被
    告己○○偵查中供述綦詳在卷，依法予以宣告沒收。
據上論斷，應依刑事訴訟法第二百九十九條第一項前段、第三百條，刑法第二十八條
、第五十六條、第三百四十六條第一項、第三百二十一條第三款、第五十五條、第四
十七條、第三十八條第一項第二款，罰金罰鍰提高標準條例第一條前段，判決如主文
。
本案經檢察官甲○○到庭執行職務。
中    華    民    國      九十四      年      四      月      七        日
                              臺灣彰化地方法院刑事第一庭
                                  審判長法官  洪  志  賢
                                  法      官  簡  璽  容
                                  法      官  周  莉  菁
右正本證明與原本無異。
如不服本判決，應於判決送達後十日內，向本院提出上訴狀（須附繕本）。
告訴人或被害人對於判決如有不服具備理由請求檢察官上訴者，其上訴期間之計算係
以檢察官收受判決正本之日期為準。
                                  法院書記官  洪  年  慶
中    華    民    國      九十四      年      四      月      十四      日
刑法第三百四十六條
意圖為自己或第三人不法之所有，以恐嚇使人將本人或第三人之物交付者，處六月以
上五年以下有期徒刑，得併科一千元以下罰金。
以前項方法得財產上不法之利益或使第三人得之者，亦同
前二項之未遂犯，罰之。
刑法第三百二十一條
犯竊盜罪而有左列情形之一者，處六月以上五年以下有期徒刑：
一、於夜間侵入住宅或有人居住之建築物、船艦或隱匿其內而犯之者。
二、毀越門扇、牆垣或其他安全設備而犯之者。
三、攜帶兇器而犯之者。
四、結夥三人以上而犯之者。
五、乘火災、水災或其他災害之際而犯之者。
六、在車站或埠頭而犯之者。
前項之未遂犯罰之。
